臺灣高等法院刑事判決　　　　　　 95年度上更(一)字第804號
　上　訴　人
　即　被　告　甲○○
　指定辯護人　本院公設辯護人李廣澤
上列上訴人因偽造有價證券案件，不服臺灣板橋地方法院92年度
訴字第255號，中華民國92年7月16日第一審判決（起訴案號：臺
灣板橋地方法院檢察署 91年度偵字第10071號），提起上訴，本
院判決後，經最高法院發回更審，本院判決如下：
    主  文
原判決關於甲○○部分撤銷。
甲○○共同連續意圖供行使之用，而偽造有價證券，處有期徒刑
壹年柒月。緩刑伍年。
偽造如附表壹編號一至二、附表貳編號一至四、六至十、十二至
十四所示之支票共拾肆紙，均沒收。
    事  實
一、甲○○、高大偉（業經原審判處有期徒刑一年七月、緩刑五
    年確定）二人共同在台北市○○路○段249號9樓經營高登國
    際創投股份有限公司（以下簡稱高登公司），因該公司無現
    金可供週轉，故與乙○○協議，以乙○○之名義向台北市第
    五信用合作社大同分社申請商業開設帳號：0000000
    00號支票帳戶，嗣乙○○將所申領之支票（票號ＴＴ00
    00000─ＴＴ0000000）連同印鑑章交由公司使
    用。惟乙○○見公司營運出現問題後，於民國（下同）90年
    5月 31日向甲○○、高大偉表示，不願繼續提供票據供公司
    使用，並限期其二人交回所餘三張未使用之支票（即附表壹
    、參所示票號ＴＴ0000000至ＴＴ0000000之
    支票）及印鑑章。詎甲○○及高大偉明知已無權再簽發使用
    乙○○名義之票據，竟仍共同意圖供行使之用，並基於偽造
    有價證券之概括犯意聯絡，自90年 6月間起，先在高登公司
    等處所，未經乙○○之同意，即由甲○○擅自盜用乙○○之
    印鑑章，簽發如附表壹編號一、二所示之支票，持向姓名年
    籍不詳之「羅先生」借款。嗣因第一本支票使用完畢，復由
    甲○○前往台北市第五信用合作社大同分社持乙○○之印鑑
    章盜蓋於申領支票憑據，偽造乙○○名義之申領支票憑據，
    而冒領第二本支票（票號：ＴＴ0000000─ＴＴ00
    00000），並自90年 6月13日起，亦未經乙○○之同意
    ，由甲○○在高登公司等處，擅自盜用乙○○之印鑑章，簽
    發如附表貳編號一至四、六至十、十二至十四所示之支票共
    計十二張（附表貳編號五、十一之支票即票號ＴＴ0000
    000、ＴＴ00000000張作廢），用以支付其因經
    營業務而支出之機票費用、交際費用、罰金費用、利息及換
    回先前開出未能兌現之支票。嗣因甲○○所簽發如附表參所
    示之支票（此部分不構成犯罪，詳如後述）因存款不足未獲
    兌現，經台北市第五信用合作社通知，乙○○始悉上情。
二、案經乙○○訴由臺灣板橋地方法院檢察署檢察官偵查起訴。
    理  由
一、上訴人即被告甲○○經合法傳喚無正當理由未到庭，爰不待
    其陳述逕行判決，合先敘明。
二、訊據被告甲○○坦承有於上揭時地簽發如附表壹編號一、二
    及附表貳編號一至四、六至十、十二至十四所示之支票等情
    不諱，惟矢口否認有偽造有價證券之犯行，辯稱：伊與高大
  　偉及告訴人乙○○合夥，乙○○同意使用他的支票，後來經
    營不善，乙○○要求退夥，伊即請乙○○到辦公室房間，私
    下向其說明，前面所開出去之支票已經週轉很多現金，且向
    錢莊借二十萬元，若將支票收回去不用，先前所開出之支票
    馬上會退票，向人家借的錢，一定會找你要，為了解決這些
    問題，必須繼續使用乙○○之支票，伊可以想辦法帶團賺錢
    解決該債務，並先開遠期票，換回即期票，而不要拖累乙○
    ○，乙○○一聽之後就同意，所以伊才去領第二本支票去解
    決前面債務問題，當時沒有第三人在場，但伊是經乙○○同
    意授權而簽發上開支票，且係為了解決先前向地下錢莊借錢
    之債務問題，況乙○○當時如果堅持不同意時，他就可以把
    印章、支票收回去，伊就無法領第二本支票，伊並無偽造支
    票之意思與犯行云云。經查：
(一)上揭犯罪事實，業據告訴人乙○○於偵審中指訴：伊當時因
    為發現甲○○等將支票持向地下錢莊借錢，因而決定將支票
    收回並離職，即當面問甲○○支票尚剩下幾張，經甲○○告
    知尚餘三張，伊即要求甲○○等將已開出去之支票收回，尚
    未開出之支票不得再使用，並不得再請領第二本支票，而當
    時伊向甲○○等要求返還支票及印鑑章，甲○○等藉故未帶
    在身上，其後伊即找不到甲○○等，詎甲○○等竟未經伊同
    意即繼續簽發支票使用，並再度請領第二本支票簽發使用等
    情綦詳在卷，核與證人即原任職高登公司業務副總之劉顯欽
    於偵查中證稱：「當時公司所有之費用均以乙○○之支票支
    應，高大偉及甲○○均可開票，90年 5月20日前後，乙○○
    欲離開公司，並向高某表示不欲繼續借票給公司使用，當時
    第一本支票尚餘二至四張，且明白向高某表示不同意其再請
    領第二本支票使用，並要求高某處理先前退票的債務」、「
    乙○○明白表示不再讓被告甲○○等人使用其支票，故乙○
    ○並未同意請領第二本支票以解決錢莊之問題，當時乙○○
    確實要求被告二人限期處理錢莊開題，但未同意被告二人請
    領第二本支票」等語，嗣於原審法院審理時復證稱：「．．
    ．乙○○離開公司時有要求被告二人禁止使用支票，因當時
    乙○○見公司經營有問題，他認為公司是空頭公司，借錢、
    買家具、機票都是開他的支票去買，他認為公司沒有前途，
    故離開公司，這是有一天他親口向被告甲○○說的，當時我
    有在場，乙○○要求被告甲○○等將支票還他，有三張空白
    的，有一些已經開出去，我當場有看到那三張空白支票，乙
    ○○就要求那三張支票不能再開，且不能再領第二本支票，
    開出去的支票要收回來。」等語大致相符。足見告訴人乙○
    ○於離職前，業已明白表示不同意被告甲○○及高大偉二人
    繼續簽發支票使用，即已完全禁止被告甲○○等再簽發使用
    剩餘之空白支票及請領第二本支票使用，則被告甲○○等再
    行簽發使用之支票，即屬未經告訴人之授權而簽發。且告訴
    人當時既已要求被告甲○○等返還剩餘之空白支票及印鑑章
    ，惟被告甲○○等以未帶在身上而拖延未還，亦據告訴人指
    述在卷，縱告訴人未即時向被告甲○○等取回空白支票及印
    章，或未向銀行辦理撤銷帳戶等手續，亦難因此而解為告訴
    人已同意被告甲○○等繼續使用該帳戶之支票。
(二)至被告甲○○雖辯稱：乙○○要求退夥時，伊有請乙○○到
    辦公室房間，私下向其說明，前面所開出去之支票已經週轉
    很多現金，且向錢莊借二十萬元，若將支票收回去不用，先
    前所開出之支票馬上會退票，向人家借的錢，一定會找你要
    ，乙○○便同意伊繼續使用他的支票，嗣伊領第二本支票，
    都是經過乙○○同意授權而簽發云云；惟此為告訴人乙○○
    所堅詞否認，且查告訴人乙○○因見高登公司營運狀況出現
    問題後，害怕被告甲○○及高大偉以其名義簽發之支票無力
    清償，致其受牽連，且已欲離職，因而要求被告甲○○等將
    已開出之支票收回暨返還剩餘之空白支票及印鑑章，衡情告
    訴人既見高登公司營運已陷於困境，要無再同意被告甲○○
    等繼續開票換票及請領第二本支票使用而增加所負票據債務
    不確定性之理，而被告甲○○未經告訴人之授權，猶繼續擅
    自以告訴人乙○○之名義簽發如附表編號一、二所示之支票
    並行使之，嗣因第一本支票使用完畢，被告甲○○復前往台
    北市第五信用合作社大同分社持乙○○之印鑑章盜蓋於申領
    支票憑據，偽造乙○○名義之申領支票憑據，而冒領第二本
　　支票，並自 90年6月13日起，復擅自盜用乙○○之印鑑章，
  　簽發如附表貳編號一至四、六至十、十二至十四所示之支票
    共計十二張並行使之，其偽造有價證券及行使偽造私文書之
    犯行，應堪認定，被告甲○○上揭所辯，要係卸責之詞，而
    無足採。又被告甲○○於偵查中供稱：以乙○○名義申請之
    支票均由高大偉保管，由伊接洽的業務始由伊發票，惟需經
    高大偉之同意云云（見偵查卷第70頁正面），另證人劉顯欽
    於偵查中證稱：公司由高大偉主導，而由甲○○召募客戶．
    ．．高大偉及甲○○均可開票云云（見偵查卷第82頁背面、
    第83頁正面），是以高登公司確係由被告甲○○及高大偉二
    人共同經營，而前開支票縱係由被告甲○○或高大偉自行所
    簽發，惟既係為公司之經營而簽發，彼等間就偽造系爭有價
    證券及行使偽造私文書之犯行，有犯意聯絡及行為分擔而為
    共同正犯，亦堪認定。綜上所述，本件事證明確，被告甲○
    ○偽造支票及私文書之犯行，應堪認定。
三、按支票依票據法之規定具金錢價值，並有流通性，係屬有價
    證券之一種。被告甲○○未經告訴人乙○○之同意，擅自盜
    用告訴人之印章，而簽發告訴人為發票人之支票使用，暨持
    告訴人乙○○之印鑑章盜蓋於申領支票憑據，而持以冒領第
    二本支票使用，核其所為，係犯刑法第201條第1項之偽造有
    價證券罪及第216條、第210條之行使偽造私文書罪。至被告
    盜蓋告訴人印章之行為，為其偽造有價證券及私文書之部分
    行為，又其行使偽造有價證券之低度行為，應為偽造之高度
    行為所吸收，暨偽造私文書之低度行為，應為行使偽造私文
    書之高度行為所吸收，均不另論罪。而被告行使偽造有價證
    券，係以取得票面價值之對價，不另論詐欺罪（參照最高法
    院 31年上字第409號判例）。被告甲○○與高大偉間，就上
    揭犯行，有犯意之聯絡及行為之分擔，均為共同正犯。又刑
    法第201條第1項所定罰金刑部分，依罰金罰鍰提高標準條例
    第1條第1項前段規定，原規定就其原定數額提高十倍，茲依
    刑法施行法第1條之1規定中華民國94年1月7日刑法修正施行
    後，刑法分則編所定罰金之貨幣單位為新臺幣，而94年1月7
    日刑法修正時，刑法分則編未修正之條文定有罰金者，自94
    年1月7日刑法修正施行後，就其所定數額提高為三十倍。本
    次94年1月7日刑法修正時，刑法第201條第1項並未為修正，
    而依上揭規定，就罰金刑部分之貨幣單位改為新台幣，因而
    就其所定罰金數額提高為三十倍，惟實際上刑法第201條第1
    項偽造有價證券罪之構成要件及法定刑並未變更，自無有利
    或不利而為新舊法比較適用之問題，附此敘明。而被告所犯
    上開二罪間，具有方法結果之牽連關係，而查被告行為後，
    刑法第55條牽連犯之規定，業於94年2月2日修正公布刪除，
    並於95年7月1日施行，被告所犯上開二罪，依修正後刑法之
    規定，應分論併罰，是比較新舊法之規定，以修正前之規定
    較有利於被告，則被告所犯上開二罪，依刑法第2條第1項之
    規定，應適用修正前即行為時刑法第55條牽連犯之規定，從
    一重之偽造有價證券罪處斷。至起訴書雖未就被告偽造私文
    書（即盜蓋告訴人印章向台北市第五信用合作社申領支票本
    使用部分）犯行提起公訴，惟此部分犯行因與起訴之犯罪事
    實具有修正前牽連犯之裁判上一罪關係，本院自得併予審理
    。而查被告甲○○行為後，刑法第56條連續犯之規定，業於
    94年2月2日修正公布刪除，並於95年7月1日施行，本件被告
    甲○○基於概括犯意，以相似之手段，在緊接之時間，連續
    多次觸犯構成要件相同之偽造有價證券罪，依修正前刑法第
    56條之規定，均應依連續犯規定論以一罪，惟因行為後新法
    業已刪除連續犯之規定，此刪除雖非犯罪構成要件之變更，
    但顯已影響行為人刑罰之法律效果，自屬法律有變更，依刑
    法第2條第1項規定，比較新、舊法結果，仍應適用較有利於
    被告之行為時法即舊法，論以連續犯，各以一罪論（參照最
    高法院95年第 8次刑事庭會議決議），並加重其刑。至公訴
    人雖未就被告偽造如附表壹所示之支票二紙部分提起公訴，
    惟此部分犯行因與起訴之犯罪事實具有修正前連續犯之裁判
    上一罪關係，為起訴效力所及，本院自得併予審理。原審就
    被告甲○○上述犯行予以論罪科刑，固非無見，惟查：(一)
    被告甲○○盜蓋告訴人印章向台北市第五信用合作社申領支
    票本使用，另涉有刑法第216條、第210條之行使偽造私文書
    犯行，且與公訴人指訴之犯罪事實具有修正前牽連犯之裁判
    上一罪關係，原審就此漏未論斷，尚有未當；(二)原審於主
    文內判處被告甲○○有期徒刑一年七月，並諭知緩刑五年，
    惟於判決理由內殊未敘明何以諭知緩刑之理由，亦漏未引用
    刑法第74條第 1款之規定，致主文與理由不相一致，其宣告
    亦失所依據，亦有未洽﹔至被告行為後，法律有變更者，依
    修正前刑法第2條第1項之規定，以適用裁判時法為原則，如
    行為時法有利於行為人，則例外適用行為時法﹔依修正後刑
    法第2條第1項規定，以適用行為時法為原則，惟如裁判時法
    有利於行為人，則例外的適用裁判時法。以往實務見解，認
    原判決未及比較適用新舊法時，上訴後，雖比較結果以舊法
    有利於行為人，而原判決別無其他撤銷事由，仍應由本院以
    此為由撤銷改判。惟修正後之規定係以適用行為時法為原則
    ，因此原判決雖未及此比較適用，然上訴本院後，經比較新
    舊法，行為後之法律並非較有利於行為人，仍應適用行為時
    法，則原判決適用行為時法即無不當，自不構成撤銷之事由
    ，本件被告甲○○所犯上開之罪，經比較新舊法結果，均應
    適用舊法之牽連犯、連續犯規定，此均與原判決適用之法律
    相同，就此部分自不構成撤銷之事由。是被告甲○○上訴意
    旨猶否認犯行，固無理由，惟原判決既有可議之處，自應由
    本院予以撤銷改判，而查被告甲○○因為公司經營業務之需
    要，經告訴人同意而以告訴人名義簽發支票，以供公司資金
    週轉之需，嗣被告在告訴人已表示取消授權之狀況下，仍為
    公司業務之需，一時思慮未週，在未經告訴人授權之情形下
    擅自簽發支票，致涉犯法定本刑為三年以上十年以下有期徒
    刑，並得併科三千元以下罰金之重罪，惟查被告甲○○係為
    支應公司之開銷以解決先前所欠債務及換回原先開出未兌現
    之支票，且事後已取回大部分之支票（未取回之支票尚有二
    張，惟已逾時效期間），對告訴人之實質權益未造成重大影
    響，以其犯罪之具體情狀及行為背景，確屬情輕法重，客觀
    上足以引起一般人之同情，縱宣告法定最低度之刑猶嫌過重
    ，客觀上非無可憫恕之情狀，爰依刑法第59條之規定，酌量
    減輕其刑。爰審酌被告甲○○之素行、犯罪之動機、目的、
    手段，因而所致生之危害及犯罪後之態度等一切情狀，仍量
    處有期徒刑一年七月。而查被告甲○○前未曾受有期徒刑以
    上刑之宣告，素行良好，有本院被告前案紀錄表在卷可稽，
    此次因公司經營業務之需，一時欠缺資金週轉，致思慮未週
    ，而犯本件之罪，嗣已取回大部分之支票，對告訴人之實質
    權益未造成重大影響，而被告甲○○受本件刑之宣告，爾後
    當能知所警惕，諒無再犯之虞，而查被告行為後，95年7月1
    日公佈施行之刑法第74條第 1項就緩刑條件修正為：「一、
    未曾因故意犯罪受有期徒刑以上刑之宣告者。二、前因故意
    犯罪受有期徒刑以上刑之宣告，執行完畢或赦免後，五年以
    內未曾因故意犯罪受有期徒刑以上刑之宣告者。」，就之前
    曾因過失犯罪而受有期徒刑以上刑之宣告者，嗣再犯罪者仍
    得受緩刑之宣告，經比較新、舊法結果，修正後緩刑之規定
    固較有利於被告，惟被告甲○○前未曾受有期徒刑以上之罪
    ，是不論依修正前或修正後刑法第74條之規定，均得宣告緩
    刑，對被告而言並無有利或不利之情形，是本院審酌被告甲
    ○○之犯罪情節，認被告所受本件刑之宣告以暫不執行為適
    當，並基於適用法律同一性，同依修正前刑法第74條第 1款
    之規定，宣告緩刑 5年，以啟自新。至偽造如附表壹編號一
    、二及附表貳編號一至四、六至十、十二至十四所示之支票
    共十四紙（其中除附表貳編號十、十二至十四外，餘均未扣
    案，惟並無證據證明業已滅失），依刑法第 205條規定，不
    問屬於犯人與否，均沒收之。另被告所盜用告訴人乙○○之
    印章為真正，暨系爭申領支票憑據業已交付銀行，而非屬被
    告所有，均不予沒收。
四、公訴意旨另以：被告甲○○與高大偉另共同基於意圖供行使
    之用偽造有價證券之概括犯意聯絡，先後偽造如附表貳編號
    十五至十八所示之支票四紙，因認被告甲○○就此部分犯行
    ，亦涉有刑法第201條第1項之偽造有價證券罪嫌云云。經查
    訊據被告被告甲○○矢口否認有簽發該四紙支票，而該四紙
    支票係被告將第二本支票所剩之空白支票返還告訴人乙○○
    後，由告訴人自行簽發使用，而與被告無涉等情，此據告訴
    人自承在卷（見原審卷第55頁），是告訴人既未指述被告甲
    ○○涉有此部分犯行，此外復查無其他積極證據足資證明被
  　告涉有公訴人指訴之此部分犯行，被告所辯並無此部分犯行
    云云，應堪採信，則被告被訴此部分犯行，尚屬不能證明，
    惟公訴人認此部分與被告甲○○前開論罪科刑部分，有修正
 　 前刑法第56條連續犯之裁判上一罪關係，自不另為無罪之諭
    知。
五、至告訴意旨另以：被告甲○○等另偽造如附表參所示之支票
    ，請求法院一併審究等情。惟訊據被告甲○○固供承該紙支
    票係其所簽發之事實，惟辯稱：該紙支票係因受脅迫而簽發
    ，現仍在訴訟中，伊並無偽造支票之故意與犯行云云，經查
    ：被告甲○○與高大偉於90年6月8日13時許，遭案外人呂台
    年帶領其公司職員戴守忠、孟昭宇、譚吉問等約六、七人，
    前往桃園中正國際機場，攔下正欲帶團出國之被告甲○○等
    人，經高大偉不斷請求，且登機時間已至，高大偉遂於臨行
    之際交付被告甲○○乙紙以乙○○為發票人，付款人台北市
    第五信用合作社大同分社之支票供解決債務之需，而呂台年
    等人即共同違反被告甲○○之自由意志，將被告甲○○帶上
    旅行車，載往具共犯意思聯絡之孫仁傑所承租之臺北縣中和
    市○○路四四六號三樓處，呂台年並基於傷害犯意，以裝滿
    水之水管毆打被告甲○○右手臂，且摑其數巴掌，造成被告
    甲○○受有右上臂鈍傷合併瘀傷，並強迫被告甲○○開立上
    開告訴人乙○○名義之第五信用合作社大同分社支票面額二
    百零八萬七千九百元（即附表參所示之支票），另扣留其身
    分證、護照、台胞證一張、秦袖芬開立之八萬五千元本票，
    再簽立一張保管條等情，此據被告甲○○供述在卷，而呂台
    年所涉此部分妨害自由等罪嫌，並經本院93年度上訴字2777
    號判決判處罪刑確定在案，有該刑事判決書影本乙份在卷可
    稽，被告甲○○上揭所辯該紙支票係因受脅迫而簽發云云，
    尚非無據，是尚難認被告甲○○有偽造系爭支票之故意，即
    與刑法第201條第1項之要件不合，此部分自不成立犯罪，告
    訴人指訴被告甲○○此部分亦應成立偽造有價證券罪嫌云云
    ，尚屬無據，併予敘明。
據上論斷，應依刑事訴訟法第369條第1項前段、第364條、第371
條、第299條第1項前段，刑法第28條、修正前刑法第55條、第56
條、刑法第201條第1項、第216條、第210條、第59條、修正前刑
法第74條第1款、刑法第205條，罰金罰鍰提高標準條例第1條，
判決如主文。
本案經檢察官吳慧蘭到庭執行職務。
中　　華　　民　　國　　96　　年　　3 　　月　　9 　　日
　　　　　　　　　刑事第五庭    審判長法　官  吳  敦
　　　　　　　　　　　　　　　　　　  法　官  吳啟民
　　　　　　　　　　　　　　　　　　  法　官  張傳栗
以上正本證明與原本無異。
如不服本判決，應於收受送達後十日內向本院提出上訴書狀，其
未敘述上訴之理由者並得於提起上訴後十日內向本院補提理由書
（均須按他造當事人之人數附繕本）。
                                      書記官  何子傑
中　　華　　民　　國　　96　　年　　3 　　月　　12　　日
附錄：本案論罪科刑法條全文
刑法第201條第1項
意圖供行使之用，而偽造、變造公債票、公司股票或其他有價證
券者，處三年以上十年以下有期徒刑，得併科三千元以下罰金。
中華民國刑法第210條
偽造、變造私文書，足以生損害於公眾或他人者，處五年以下有
期徒刑。
刑法第216條
行使第二百十條至第二百十五條之文書者，依偽造、變造文書或
登載不實事項或使登載不實事項之規定處斷。
附表壹：（第一本支票）
┌──┬──────┬────────┬─────────┬──┐
│編號│  支票號碼  │ 金額(新台幣)   │發 票 年 月 日    │備註│
├──┼──────┼────────┼─────────┼──┤
│ 一 │  TT0000000 │一十萬元        │九十年六月十三日  │    │
│    │            │                │                  │    │
├──┼──────┼────────┼─────────┼──┤
│ 二 │  TT0000000 │七萬六千元      │九十年六月十四日  │    │
└──┴──────┴────────┴─────────┴──┘
附表貳：（第二本支票）
┌──┬──────┬────────┬─────────┬──┐
│編號│  支票號碼  │ 金額(新台幣)   │發 票 年 月 日    │備註│
├──┼──────┼────────┼─────────┼──┤
│ 一 │  TT0000000 │八萬三千八百元  │九十年六月十三日  │    │
│    │            │                │                  │    │
├──┼──────┼────────┼─────────┼──┤
│ 二 │  TT0000000 │九萬五千七百元  │九十年六月十九日  │    │
│    │            │                │                  │    │
├──┼──────┼────────┼─────────┼──┤
│ 三 │  TT0000000 │十萬元          │九十年六月二十二日│    │
│    │            │                │                  │    │
├──┼──────┼────────┼─────────┼──┤
│ 四 │  TT0000000 │十萬元          │九十年六月二十六日│    │
│    │            │                │                  │    │
├──┼──────┼────────┼─────────┼──┤
│ 五 │  TT0000000 │八萬三千八百元  │九十年六月三十日  │作廢│
│    │            │                │                  │    │
├──┼──────┼────────┼─────────┼──┤
│ 六 │  TT0000000 │九萬五千七百元  │九十年七月十九日  │    │
│    │            │                │                  │    │
├──┼──────┼────────┼─────────┼──┤
│ 七 │  TT0000000 │七千元          │九十年七月二十三日│    │
│    │            │                │                  │    │
├──┼──────┼────────┼─────────┼──┤
│ 八 │  TT0000000 │八萬三千八百元  │九十年七月五日    │    │
│    │            │                │                  │    │
├──┼──────┼────────┼─────────┼──┤
│ 九 │  TT0000000 │五萬五千元      │九十年七月四日    │    │
│    │            │                │                  │    │
├──┼──────┼────────┼─────────┼──┤
│ 十 │  TT0000000 │七百五十元      │九十年六月十九日  │    │
│    │            │                │                  │    │
├──┼──────┼────────┼─────────┼──┤
│十一│  TT0000000 │二萬元          │九十年六月二十九日│作廢│
│    │            │                │                  │    │
├──┼──────┼────────┼─────────┼──┤
│十二│  TT0000000 │八千元          │九十年七月十三日  │    │
│    │            │                │                  │    │
├──┼──────┼────────┼─────────┼──┤
│十三│  TT0000000 │八千元          │九十年七月十三日  │    │
│    │            │                │                  │    │
├──┼──────┼────────┼─────────┼──┤
│十四│  TT0000000 │七萬元          │九十年七月十六日  │    │
│    │            │                │                  │    │
├──┼──────┼────────┼─────────┼──┤
│十五│  TT0000000 │六萬元          │九十年十月十五日  │    │
│    │            │                │                  │    │
├──┼──────┼────────┼─────────┼──┤
│十六│  TT0000000 │五萬元          │九十年十月二十日  │    │
│    │            │                │                  │    │
├──┼──────┼────────┼─────────┼──┤
│十七│  TT0000000 │三萬五千元      │九十年八月二十三日│    │
│    │            │                │                  │    │
├──┼──────┼────────┼─────────┼──┤
│十八│  TT0000000 │五萬元          │九十年十月二十日  │    │
│    │            │                │                  │    │
└──┴──────┴────────┴─────────┴──┘
附表參：（第一本支票）
┌──┬──────┬────────┬─────────┬──┐
│編號│  支票號碼  │ 金額(新台幣)   │發 票 年 月 日    │備註│
├──┼──────┼────────┼─────────┼──┤
│ 一 │  TT0000000 │二百零八萬七千九│                  │    │
│    │            │百元            │                  │    │
└──┴──────┴────────┴─────────┴──┘
